# 求助陈版主，股权重组无偿划账，个别报表长期股权投资入账金额该怎么确定？

提问人：466733217 时间：2023-01-14 20:43:19
陈老师，先给您拜个早年，想咨询一下您，下面股权无偿划转，各个公司个别报表该怎么处理？
一、案例背景
2020 年 1 月 1 日，A投资 1000 万设立全资子公司B， 2020 年 6 月 30 日，B支付 700 万从外部购买C公司，持股100%，购买日净资产 550 万，形成商誉 150 万。 2021 年 10 月 31 日，A公司进行将股权重组，按如下路径重组后（重组过程无对价支付），B公司成为C公司子公司
二、二、 问题
1、 A 公司会公司会 计处 理理
①B将对C股权划转给A
借：长期股权投资-C 700 贷：资本公积 700 ②A将B公司股权投给C借：长期股权投资-C 1000贷：长期股权投资-B 1000 汇总A 公司个公司个 别报 表表 处 理如下理如下借：长期股权投资-C 1700贷：长期股权投资-B 1000 资本公积 700 2、 B 公司会公司会 计处 理理B公司将对C股权无偿划转给A借：资本公积 700 贷：长期股权投资-C 700 3、 C 公司会公司会 计处 理理A将B公司股权投给C借：长期股权投资-B 1000贷：资本公积 1000 老师，像上面这样处理对吗，A公司个别报表这样重组之后，增加了资本公积，是不是处理的有问题？A公司收到B无偿划出的C收，需要在A公司个别报表，确认对C的长期股权投资吗？入账金额是 700 还是 0 ？C收到A无偿投入的B公司，在C公司个别报表，对B的长期股权投资金额是 1000 还是 0 ？一碰上这种无偿划转，就容易绕晕了，不知道是该按账面金额确认，还是按 0 确认或者是其他方式确认

回答人：chenyiwei
1 、该事项对A公司而言是两个子公司的位置互换，不是与更高层次母公司之间的权益性交易，故不对A公司自身的资本公积产生影响。A从B取得C的股权时，应贷记“长期股权投资——B”而不是资本公积。
2 、B和C的处理基本合理。其中C应按B减少后的净资产进行同一控制下合并的处理。